【裁判字號】    97,訴,1266
【裁判日期】    971231
【裁判案由】    違反毒品危害防制條例
【裁判全文】
臺灣新竹地方法院刑事判決              97年度訴字第1266號
公  訴  人  臺灣新竹地方法院檢察署檢察官
被      告  甲○○
上列被告因違反毒品危害防制條例案件，經檢察官提起公訴（97
年度毒偵字第2019號），經本院合議庭裁定依簡式審判程序審理
並判決如下：
    主  文
甲○○犯施用第一級毒品罪，累犯，處有期徒刑捌月。扣案之注
射針筒壹支，沒收銷燬之。
    事實及理由
一、犯罪事實：
    甲○○前於民國94年間，因施用第一、二級毒品案件，經本
    院以94年度毒聲字第247 號裁定送觀察、勒戒後，認有繼續
    施用毒品之傾向，再經本院於94年10月24日以94年度毒聲字
    第448 號裁定令入戒治處所施予強制戒治，其期間為6 個月
    以上，至無繼續強制戒治之必要為止，但最長不得逾1 年，
    於95年6 月14日無繼續強制戒治之必要，戒治執行完畢出所
    ，並經臺灣新竹地方法院檢察署檢察官於95年6 月16日以95
    年度戒毒偵字第57號為不起訴處分確定。再於95年間，因施
    用第一、二級毒品案件，經本院於96年3 月16日以96年度訴
    字第67號判決判處有期徒刑7 月、3 月，應執行有期徒刑8
    月確定，嗣經本院於96年7 月26日以96年度聲減字第644 號
    裁定減為有期徒刑3 月又15日、1 月又15日，並定應執行刑
    為有期徒刑4 月確定，甫於96年8 月10日易科罰金執行完畢
    。詎其仍未能戒除毒癮，於強制戒治執行完畢釋放後5 年內
    ，復基於施用第一級毒品海洛因之犯意，於97年10月17日10
    時24分許採尿回溯26小時內之某時，在不詳處所，以摻有第
    一級海洛因之毒品放在注射針筒內注射之方式，施用第一級
    毒品海洛因1 次。嗣於97年10月17日凌晨2 時50分許，在新
    竹縣湖口鄉○○路與德和路口為警查獲，並在其所有之車號
    MWN-411 號重型機車車頭上扣得甫使用之注射針筒1 支，經
    警採集尿液送驗結果呈可待因、嗎啡陽性反應，而查悉上情
    。案經新竹縣政府警察局竹北分局報告臺灣新竹地方法院檢
    察署檢察官偵查後起訴。
二、認定犯罪事實所憑之證據：
  (一)被告甲○○於警詢、偵查中之陳述及本院審理時之自白，證
    明：被告有施用第一級毒品海洛因之事實。
  (二)詮昕科技股份有限公司97年11月4 日濫用藥物尿液檢驗報告
    、新竹縣政府警察局竹北分局毒品犯罪嫌疑人尿液採驗作業
    管制紀錄各1 份，證明：被告有施用第一級毒品海洛因之事
    實。
  (三)注射針筒1 支扣案、湖口分駐所扣押物品目錄表、扣押物品
    清單及查獲照片5 張，證明：被告施用第一級毒品海洛因之
    方式及現場查獲情形。
  (四)臺灣新竹地方法院檢察署刑案資料查註紀錄表、全國施用毒
    品案件紀錄表及臺灣高等法院被告前案紀錄表各1 份，證明
    ：被告前經強制戒治執行完畢釋放後5 年內再犯本件施用毒
    品案件及累犯之事實。
三、按海洛因係毒品危害防制條例第2 條第2 項第1 款所稱之第
    一級毒品，不得非法持有、施用。核被告所為，係犯毒品危
    害防制條例第10條第1 項之施用第一級毒品罪。其持有第一
    級毒品後進而施用，其持有之低度行為，應為施用之高度行
    為所吸收，不另論罪。再被告於95年間，因施用第一、二級
    毒品案件，經本院於96年3 月16日以96年度訴字第67號判決
    判處有期徒刑7 月、3 月，應執行有期徒刑8 月確定，嗣經
    本院於96年7 月26日以96年度聲減字第644 號裁定減為有期
    徒刑3 月又15日、1 月又15日，並定應執行刑為有期徒刑4
    月確定，並於96年8 月10日易科罰金執行完畢，有臺灣新竹
    地方法院檢察署刑案資料查註紀錄表、臺灣高等法院被告前
    案紀錄表各1 份在卷可參，其於上開徒刑執行完畢後5 年內
    再犯有期徒刑以上之罪，為累犯，應依刑法第47條規定加重
    其刑。爰審酌被告施用毒品前經強制戒治及刑之執行完畢後
    ，仍不知戒惕，再次施用第一級毒品，無視於毒品對於自身
    健康之戕害及國家對於杜絕毒品犯罪之禁令，其顯無戒斷之
    決心，然念及其於本院審理時坦承犯行，態度良好，其施用
    毒品並無危害他人，及被告施用毒品之方式等一切情狀，量
    處如主文所示之刑，以資儆懲。末查，扣案之注射針筒1 支
    ，係被告所有，為上揭施用第一級毒品犯行時所用之物，其
    內尚含有摻水之第一級毒品海洛因，已據被告於警詢供明在
    卷，該注射針筒與其內之海洛因液體，衡情自難與之剝離，
    當應整體視之為毒品，依毒品危害防制條例第18條第1 項前
    段，不問屬於犯人與否，均沒收銷燬之。
四、如不服本判決，應於判決送達後10日內，向本院提出上訴狀
    。
據上論斷，應依刑事訴訟法第273 條之1 第1 項、第299 條第1
項前段、第310 條之2 、第454 條第1 項，毒品危害防制條例第
10條第1 項、第18條第1 項前段，刑法第11條、第47條，判決如
主文。
本案經檢察官李秋梅到庭執行職務。
中    華    民    國    97    年    12    月    31    日
                  刑事第五庭  法  官  黃惠玲
以上正本證明與原本無異。
中    華    民    國    97    年    12    月    31    日
                              書記官  鄭明枝
附錄法條
毒品危害防制條例第10條
施用第一級毒品者，處 6 月以上 5 年以下有期徒刑。
施用第二級毒品者，處 3 年以下有期徒刑。


司法院資訊處製作；財團法人民間司法改革基金會備份。
